【裁判字號】    98,台抗,488
【裁判日期】    980626
【裁判案由】    聲請拍賣抵押物強制執行聲明異議
【裁判全文】
最高法院民事裁定              九十八年度台抗字第四八八號
再 抗告 人  甲○○
訴訟代理人  謝維仁律師
上列再抗告人因與相對人乙○○等間聲請拍賣抵押物強制執行事
件，聲明異議，對於中華民國九十八年三月十一日台灣高等法院
裁定（九十七年度抗字第二○四二號）提起再抗告，本院裁定如
下：
    主  文
再抗告駁回。
再抗告程序費用由再抗告人負擔。
    理  由
按對於抗告法院所為抗告有無理由之裁定再為抗告，僅得以其適
用法規顯有錯誤為理由，此觀民國九十八年一月二十一日修正施
行之民事訴訟法第四百八十六條第四項規定自明。此項規定，依
強制執行法第三十條之一，於強制執行程序準用之。所謂適用法
規顯有錯誤，係指原裁定就其取捨證據所確定之事實適用法規顯
有錯誤而言，不包括理由不備、矛盾或漏未斟酌證據，及認定事
實錯誤之情形在內。本件相對人乙○○聲請台灣宜蘭地方法院（
下稱宜蘭地院）以九十六年度執字第九九六四號強制執行事件，
拍賣再抗告人所有宜蘭縣圓山鄉○○段大湖小段七七七之二七、
七七八之一、七七八之二號土地所有權應有部分（下稱系爭土地
），再抗告人就宜蘭地院依前案（九十四年度執字第六七九二號
）囑託展碁不動產估價師事務所（下稱展碁事務所）鑑估之結果
，核定系爭土地最低拍賣價格依次為新台幣（下同）一百二十三
萬元、三十一萬元及七十萬元，聲明異議，宜蘭地院裁定予以駁
回，再抗告人不服，提起抗告，原法院以：宜蘭地院斟酌展碁事
務所之鑑定報告書（下稱系爭鑑定報告書）後，通知兩造於九十
六年十月十八日上午十時到院，就系爭土地最低拍賣價格表示意
見，兩造均未遵期前往，因認已踐行必要詢價程序，而於九十六
年十月二十三日核定系爭土地最低拍賣價格，指定九十六年十一
月二十一日為第一次拍賣程序期日，同年十月二十九日送達拍賣
通知予再抗告人，惟因相對人具狀聲請延緩執行一個月，原執行
法院乃以相同拍賣條件，再指定九十七年四月三十日進行第一次
拍賣程序，並於九十七年四月七日送達通知予再抗告人，再抗告
人未就核定之最低拍賣價格表示意見，顯認該價格相當，其於相
對人丙○○以最低拍賣價格承受後，始具狀聲明異議，即難認為
正當。雖系爭土地嗣經分割增加十五筆地號，惟系爭鑑定報告書
乃分割後之九十五年一月十一日出具，其內並附分割後之土地登
記謄本，足認該估價已就分割列入考量。況系爭土地經第一次拍
賣程序，無人應買，前案執行時，亦曾歷經三次減價拍賣程序，
均無人應買，其中最後一次減價拍賣程序核定之最低拍賣價格依
序為一百二十二萬四千元、三十萬六千元、四十九萬元，猶較本
件為低，再抗告人非但未聲明異議，甚至於九十五年十一月二十
七日具狀同意由優先承買權人李阿月以最低拍賣價格四十九萬元
優先承買七七八之二號土地（宜蘭地院以李阿月未併就七七七之
二七、七七八之一號土地行使優先承買權，與合併拍賣條件不符
，而否准其優先承買），益證本件核定之最低拍賣價格，並未過
低。其餘再抗告人所提證據，均於前案即已存在，不足遽認系爭
土地之價值業已昇漲等詞，認再抗告人之抗告為無理由，予以駁
回。再抗告人不服，提起再抗告，係以：再抗告人未於期日內聲
明異議，係因當時已與相對人和解，嗣因和解生變，相對人再聲
請拍賣，宜蘭地院同意再抗告人另行估價，足證原估價格偏差云
云，為其論據。惟查，再抗告人所陳上開理由，俱屬執行法院核
定拍賣最低價額之裁量權行使範圍，乃認定事實當否之問題，核
與適用法規是否顯有錯誤無涉。再抗告意旨，執此指摘原裁定不
當，不合民事訴訟法第四百八十六條第四項之規定，其再為抗告
，難謂合法。
據上論結，本件再抗告為不合法。依強制執行法第三十條之一，
民事訴訟法第四百九十五條之一第二項、第四百八十一條、第四
百四十四條第一項本文、第九十五條、第七十八條，裁定如主文
。
中    華    民    國  九十八  年    六    月  二十六  日
                      最高法院民事第二庭
                          審判長法官  吳  正  一
                                法官  陳  淑  敏
                                法官  阮  富  枝
                                法官  吳  麗  女
                                法官  許  正  順
      本件正本證明與原本無異
                                      書  記  官
中    華    民    國  九十八  年    七    月   二十   日
                                                Ａ


司法院資訊處製作；財團法人民間司法改革基金會備份。
